臺灣桃園地方法院刑事判決　　　　　　100年度審易字第504號
公　訴　人　臺灣桃園地方法院檢察署檢察官
被　　　告　曾博咸
上列被告因竊盜案件，經檢察官提起公訴（100 年度偵緝字第16
號），本院判決如下：
    主  文
本件免訴。
    理  由
一、公訴意旨略以：曾博咸與林大閔（業經臺灣臺中地方法院檢
    察署檢察官以92年度偵字第15196 號聲請簡易判決處刑，經
    臺灣臺中地方法院沙鹿簡易庭以92年度沙簡字第518 號判處
    有期徒刑4 月）共同基於概括之犯意，意圖為自己不法之所
    有，於民國92年5 月24日起，連續在如附表所示之時間、地
    點由林大閔持自備客觀上足為兇器之Ｔ型扳手破壞附表所示
    被害人所有小客車車門後，另持十字梅花扳手竊取如附表所
    示被害人車內之行車電腦，曾博咸則負責開車及把風，得手
    後再共同將上開行車電腦變現朋分花用。因認被告涉犯刑法
    第321 條第1 項第3 款之加重竊盜罪嫌（以下簡稱本案）。
二、按案件曾經判決確定者，應諭知免訴之判決，刑事訴訟法第
    302 條第1 款定有明文。又訴訟上所謂一事不再理之原則，
    關於實質上一罪或裁判上一罪（如刑法修正前規定之連續犯
    、牽連犯），亦均有其適用（最高法院60年度台非字第77號
    判例要旨參照）。亦即不論實質上之一罪，或連續犯、牽連
    犯、想像競合犯等裁判上之一罪，其一部事實已經判決確定
    者，對於構成一罪之其他部分，均有其適用，此乃基於審判
    不可分之關係，在審理事實之法院，就全部犯罪事實，依同
    法第267 條之規定，本應予以審判，故其判決確定之效力，
    應及於全部之犯罪事實（最高法院85年度台非字第348 號判
    決要旨參照）。另刑法上之連續犯，雖不必時間緊接，亦不
    以侵害特定之一個法益為限，要必本於概括之犯意而先後實
    施罪質相同之犯行，始得認為連續犯；又連續犯之所謂出於
    概括犯意，必須其多次犯罪行為自始均在一個預定犯罪計劃
    以內，出於主觀上始終同一犯意之進行，若中途另有新犯意
    發生，縱所犯為同一罪名，究非連續其初發的意思，即不能
    成立連續犯，最高法院24年上字第922 號、70年台上字第62
    96號著有判例可資參照。次按行為後法律有變更者，適用行
    為時之法律。但行為後之法律有利於行為人者，適用最有利
    於行為人之法律，刑法第2 條第1 項定有明文，此條規定乃
    與刑法第1 條罪刑法定主義契合，而貫徹法律禁止溯及既往
    原則，係規範行為後法律變更所生新舊法律比較適用之準據
    法，是刑法第2 條本身雖經修正，但刑法第2 條既屬適用法
    律之準據法，本身尚無比較新舊法之問題，應一律適用裁判
    時之現行刑法第2 條規定以決定適用之刑罰法律，先予辨明
    。又以本次刑法修正之比較新舊法，應就罪刑有關之共犯、
    未遂犯、想像競合犯、牽連犯、連續犯、結合犯，以及累犯
    加重、自首減輕暨其他法定加減原因（如身分加減）與加減
    例等一切情形，綜其全部罪刑之結果而為比較（最高法院95
    年5 月23日95年度第8 次刑庭會議決議可資參照）。被告行
    為後，刑法第56條連續犯之規定，業於94年1 月7 日修正公
    布刪除，並於95年7 月1 日施行，此刪除雖非犯罪構成要件
    之變更，但顯已影響行為人刑罰之法律效果，自屬法律有變
    更。被告基於概括犯意所為之竊盜犯行，若依修正前法律之
    規定可論以連續犯而以一罪論，於修正後則須分論併罰，比
    較新、舊法結果，以舊法較為有利於被告。故經綜合全部罪
    刑之結果而為比較，並參諸前揭最高法院決議及修正後刑法
    第2 條第1 項前段、後段規定之從舊從輕原則，自應適用被
    告行為時即修正前之法律。
三、經查：(一)被告曾博咸前於92年9 月至同年12月間，與林大閔
    共同基於意圖為自己不法所有之概括犯意聯絡，由曾博咸駕
    駛車號為RV-0 145號自用小客車搭載林大閔，並攜帶客觀上
    足以傷害人之生命、身體而可為兇器之十號梅花扳手1 支、
    花剪2 支，在高雄縣仁武鄉、大社鄉、鳥松鄉及大樹鄉等地
    區竊取被害人之車用行車電腦等財物之所涉加重竊盜犯行，
    前經臺灣屏東地方法院檢察署檢察官以100 年度偵字第1035
    號提起公訴，嗣經臺灣屏東地方法院以100 年度易字第 514
    號判決判處有期徒刑1 年6 月，於100 年7 月27日確定在案
    乙節（以下簡稱前案），有該案起訴書、判決書及本院辦理
    刑事案件電話紀錄查詢表各1 份附卷足憑，復經本院核閱該
    案卷宗無訛，堪以認定。(二)被告被訴如本案附表之竊盜犯行
    ，與前開業經判決確定之竊盜犯行，部分時間重疊，犯罪手
    段相若，且犯罪基本構成要件相同；又被告曾博咸於本案中
    坦承犯行，並稱伊與林大閔桃園、高雄都有作案，且當初即
    鎖定行竊物品為車用行車電腦等語（見本院卷100 年11月8
    日審理筆錄第2 至4 頁），可知其顯然係基於概括之犯意而
    為，並觸犯同一罪名，具有連續犯之裁判上一罪關係，應屬
    同一案件，則前案既業經檢察官提起公訴並經法院審理判決
    確定，其效力當及於本案被告所涉加重竊盜罪嫌，揆諸前開
    說明，前案既經判決確定，本院爰不經言詞辯論，逕諭知免
    訴之判決。
據上論斷，應依刑事訴訟法第302 條第1 款、第307 條，判決如
主文。
中    華    民    國   100    年    12    月    12    日
                  刑事庭    法  官  黃翊哲
附表：
┌─┬──────┬────────────┬─────────────┐
│編│   被害人   │     遭竊時間及地點     │          遭竊財物        │
│號│            │                        │                          │
├─┼──────┼────────────┼─────────────┤
│1 │廖（起訴書誤│92年5 月24日桃園縣龜山鄉│車號Q9-3342 號（起訴書誤載│
│  │載為周）君龍│文化三路和文興路33巷巷口│為OP-3342 號）車用行車電腦│
├─┼──────┼────────────┼─────────────┤
│2 │鍾志源      │92年6 月16日桃園縣龜山鄉│車號DH-0552 號車用行車電腦│
│  │            │大華村頂湖路24號        │                          │
├─┼──────┼────────────┼─────────────┤
│3 │許雙        │92年6 月16日桃園縣龜山鄉│車號H9-7765 號（起訴書誤載│
│  │            │頂湖一街16號            │為HP-7765號）車用行車電腦 │
├─┼──────┼────────────┼─────────────┤
│4 │蕭宏光      │92年8 月13日桃園縣龜山鄉│車號EY-2062 號車用行車電腦│
│  │            │文化村復興二路10巷      │                          │
├─┼──────┼────────────┼─────────────┤
│5 │林俊龍      │92年8 月27日桃園縣龜山鄉│車號9K-2530 號車用行車電腦│
│  │            │公園路30號              │                          │
├─┼──────┼────────────┼─────────────┤
│6 │穆俞伊      │92年8 月29日桃園縣龜山鄉│車號DN-6115 號車用行車電腦│
│  │            │文化三路315號前         │                          │
├─┼──────┼────────────┼─────────────┤
│7 │幸琮政      │92年9 月21日桃園縣龜山鄉│車號DH-4400 號車用行車電腦│
│  │            │公西村復興街5號         │                          │
├─┼──────┼────────────┼─────────────┤
│8 │莊慶福      │92年9 月21日桃園縣龜山鄉│車號6M-761號車用行車電腦  │
│  │            │公西村復興街5 號        │                          │
├─┼──────┼────────────┼─────────────┤
│9 │戴玉林      │92年10月10日桃園縣桃園市│車號5F-0391 號車用行車電腦│
│  │            │民富11街19號            │                          │
└─┴──────┴────────────┴─────────────┘
以上正本證明與原本無異。
如不服本判決，應於判決送達後10日內向本院提出上訴書狀（應
附繕本），並應敘述具體理由，其未敘述上訴理由者，應於上訴
期間屆滿後20日向本院內補提理由書，上訴於臺灣高等法院。
                            書記官  林宜亭
中    華    民    國   100    年    12    月    12    日